臺灣臺中地方法院民事裁定          
                                  111年度司繼字第1665號
聲  請  人  HUNG JAY



兼法定代理  HUNG YAN  KWOK(即洪恩國)
人                  

                      送達代收人  江振村                送達處所 

聲  請  人  江振村  


            陳淑媛  


上列聲請人聲明拋棄繼承事件，本院裁定如下：
    主  文
聲請駁回。
程序費用由聲明人負擔。
    理  由
一、本件聲明意旨略以：被繼承人江玲音不幸於民國110年9月18
    日死亡，聲請人HUNG JAY為被繼承人之子，聲請人HUNG YAN
      KWOK(即洪恩國)為被繼承人之配偶，聲請人江振村、陳淑
    媛為被繼承人之父母，因自願拋棄繼承權，爰提出繼承系統
    表、印鑑證明、戶籍謄本、除戶戶籍謄本、授權書、繼承權
    拋棄書等聲請核備云云。
二、按遺產繼承人，除配偶外，依左列順序定之：（一）直系血
    親卑親屬、（二）父母、（三）兄弟姊妹、（四）祖父母；
    前條所定第一順序之繼承人，以親等近者為先；繼承人拋棄
    其繼承權，應於知悉其得繼承之時起3個月內，以書面向法
    院為之。又第一順序之繼承人，其親等近者均拋棄繼承權時
    ，由次親等之直系血親卑親屬繼承，民法第1138、1139條、
    第1174條第2項、第1176條第5項分別定有明文。是以，拋棄
    繼承權應於知悉其得繼承之時起3個月內為之，且遺產繼承
    人除配偶外，若前順位有繼承人時，後順位者依法不得繼承
    ，既非繼承人，其拋棄繼承，於法不合。
三、經查：
㈠、本件被繼承人江玲音於110年9月18日死亡，聲請人HUNG JAY
    為被繼承人之子，屬第一順位直系血親卑親屬一親等之繼承
    人，聲請人HUNG YAN  KWOK(即洪恩國)為被繼承人之配偶等
    情，有聲請人提出戶籍謄本、除戶戶籍謄本、授權書及繼承
    系統表等件為證。惟查，聲請人代理人江振村於本院111年6
    月27日訊問時到庭陳稱：被繼承人死亡當天我們就知道了等
    語等語，顯見聲請人HUNG YAN  KWOK(即洪恩國)、HUNG JAY
    於110年9月18日即已知悉被繼承人死亡之消息，當即知悉其
    得為繼承，然其卻遲至111年5月10日始以書面向本院聲明拋
    棄繼承，此有聲請人聲明書狀上本院收發室收狀章所示日期
    可稽，顯已逾3個月法定拋棄繼承期間，其聲明拋棄繼承於
    法未合，應予駁回。
㈡、另查，聲請人江振村、陳淑媛為被繼承人江玲音之第二順序
    繼承人等情，此有戶籍謄本、除戶戶籍謄本及繼承系統表等
    件附卷可稽，聲請人江振村、陳淑媛此部分之主張，堪信為
    真實。惟本件被繼承人江玲音之第一順序子輩繼承人HUNG
　　 JAY因逾3個月法定拋棄繼承期間始向本院辦理拋棄繼承，
　　HUNG JAY之聲明拋棄繼承於法未合，故聲請人HUNG JAY依法
    繼承被繼承人江玲音之遺產。是被繼承人江玲音既尚有第一
    順序子輩繼承人繼承遺產，聲請人江振村、陳淑媛即非繼承
    人，聲請拋棄繼承於法不合，應予駁回。
四、依家事事件法第97條、非訟事件法第21條第1項前段，裁定
    如主文。
中　　華　　民　　國　　111 　年　　7 　　月　　1 　　日
                    家事法庭  司法事務官  盧妙宜 
以上正本係照原本作成。
如不服本件裁定，得於裁定書送達之翌日起10日內，以書狀敘述
理由，向本庭提起抗告。並應繳納抗告費新臺幣1000元。
中　　華　　民　　國　　111 　年　　7 　　月　　1 　　日
                              書  記  官  陳品均